臺灣高等法院刑事判決　　　　　　　　95年度上易字第2146號
上　訴　人
即　被　告　甲○○
上列上訴人因妨害自由案件，不服臺灣臺北地方法院95年度易字
第1390號，中華民國95年9月26日第一審判決（起訴案號：臺灣
臺北地方法院檢察署95年度偵字第9574號），提起上訴，本院判
決如下：
    主  文
上訴駁回。
    事實及理由
一、本案經本院審理結果，認第一審判決被告甲○○犯恐嚇危害
    安全罪，處拘役貳拾日，如易科罰金，以銀元參佰元即新台
    幣玖佰元折算壹日等，認事用法及量刑均無不當，應予以維
    持，並引用第一審判決書記載之事實、證據及理由。
二、被告上訴意旨略以我從頭到尾都是說要以法律途徑處理，沒
    有犯罪之意圖云云，然查被告甲○○坦承於九十四年十一月
    二十九日凌晨二時五分許，在台北縣政府警察局新店分局以
    其母王乙喬所有之0000000000號行動電話，傳送
    「我要和你同歸於盡」之簡訊至乙○○所有之000000
    0000號行動電話等，並經證人即告訴人乙○○於警詢中
    指訴收到該則簡訊內容，及證人王乙喬（即王薏菁）供述明
    確在卷（偵查卷第七頁、第三八頁至第三九頁），並有該簡
    訊畫面照片一張附卷足憑（偵查卷第十一頁）。又「同歸於
    盡」之意思，一般之解釋指一同消滅之意或依照教育部國語
    辭典及成語典（網路版）之解釋，是用指「一同毀滅或死亡
    ，常用於強調與對方拼鬥之決心」等，被告既供稱學歷為高
    職畢業，對於「同歸於盡」之意思自當知之甚詳，要難諉為
    不知。被告雖曾稱因為告訴人要告被告母子三人違反公職人
    員選舉罷免法案件，所以寄發該簡訊之意思是也要對告訴人
    告到底之意思云云，並據證人王夙妙到庭證稱曾代表玉峰開
    發實業公司對告訴人涉犯貪污、瀆職罪嫌向臺灣臺北地方法
    院檢察署檢察官提起告訴，實際負責人是王乙喬向檢察官陳
    述等語，雖被告之家人與告訴人間有訴訟糾紛，然此僅能證
    明被告家族與告訴人間因訟爭而有嫌隙，若果如被告所辯，
    寄發簡訊予告訴人之目的，是要表明告到底之決心云云，則
    被告直接在簡訊中繕打類似告到底字樣即可，當不致使用讓
    通常一般人見之心生畏懼之「同歸於盡」等字眼，顯見被告
    當時內心真意是因與告訴人有訟爭，心生不滿，故寄發簡訊
    以恫嚇告訴人無訛。雖被告舉例稱電子新聞媒體登載某立委
    指出刪光預算，就是和行政院同歸於盡，這樣的癱瘓才會有
    效，或某人寧可和國民黨同歸於盡，不顧泛藍是否分裂．．
    ．，或委內瑞拉和危（應為瓜）地馬拉雙方如果任何一方都
    無法取得規定的票數，又不願退出競選（指聯合國安理會非
    常任理事國席位），那麼可能的結局就是委、瓜兩國同歸於
    盡．．，或某立委文，「多位國民黨立委連袂召開記者會，
    宣布如民進黨繼續打馬，他們將揭發民進黨四大天王的黑資
    料，一舉讓雙方二００八總統候選人同歸於盡」，或故事一
    書載述經常豁在一起飲酒作樂的結果，不但讓大家的荷包同
    歸於盡．．．等之比喻用法，惟查前揭之事例，係立法委員
    （依憲法第七十三條之規定，立法院委員在院內所為之言論
    及表決，對院外不負責任。亦有其言論免責權）或記者或故
    事書對於某些事項之描述、形容或報導，並非有以加害生命
    、身體等之事，恐嚇他人致生危害於安全之情形，與本件被
    告以加害生命、身體等之事之「我要和你同歸於盡」之簡訊
    恐嚇告訴人乙○○致生危害於其安全之情形不同，是被告所
    舉前揭之例證，無從為被告有利之認定，又被告請求向臺灣
    臺北地方法院檢察署調玉峰開發實業公司代表人王夙妙告訴
    乙○○貪污、瀆職、詐欺之偵查卷宗，因本案事證已明，核
    無必要，本件事證明確，被告前揭之恐嚇危害安全之犯行洵
    堪認定，被告上訴否認其犯行，自無可採，其上訴為無理由
    ，應予駁回。
據上論斷，應依刑事訴訟法第373條、第368條判決如主文。
本案經檢察官劉靜婉到庭執行職務。
中　　華　　民　　國　　96　　年　　1 　　月　　16　　日
                  刑事第七庭  審判長法  官  陳正雄
                                    法  官  蔡光治
                                    法  官  許宗和
以上正本證明與原本無異。
不得上訴。
                                    書記官  沈秀容
中　　華　　民　　國　　96　　年　　1 　　月　　22　　日
